【裁判字號】    97,交聲,59
【裁判日期】    970509
【裁判案由】    違反道路交通管理處罰條例聲明異議
【裁判全文】
臺灣士林地方法院交通事件裁定          97年度交聲字第59號
原處分機關  臺北市交通事件裁決所
異議人  即
受處分  人  乙○○
上列異議人即受處分人因違反道路交通管理處罰條例案件，對於
臺北市交通事件裁決所於民國96年12月31日所為之處分（原處分
案號：北市裁二字第裁22-AWE396081號），聲明異議，本院裁定
如下：
    主  文
異議駁回。
    理  由
一、原處分意旨略以：異議人即受處分人駕駛285-DB號營業用小
    客車於96年11月22日17時42分許在臺北市○○○路○段627
    號前，經臺北市政府警察局南港分局員警當場舉發「併排停
    車」之違規事實，依違反道路交通管理處罰條例第56條第1
    項第6 款規定，處罰鍰新臺幣（下同）1,200 元等語。
二、異議意旨略以：異議人即受處分人乙○○於民國96年11月22
    日17時22分許，駕駛車號285-DB號營業用小客車，行經臺北
    市○○○路○段時，因車輛發出異狀，異議人即下車查看車
    輛狀況，將車輛停放在臺北市○○○路○ 段627 號前，該地
    點並未劃設黃線及紅線，旁邊也未停放任何車輛。員警到場
    時，異議人就在車旁，並未離開現場，詎員警並未查明原因
    ，即向異議人索取行駕照開單告發異議人；如異議人不在現
    場，員警如何得悉異議人駕行照所載資料？爰依法異議云云
    。
三、按汽車駕駛人停車時，不依順行方向，或不緊靠道路右側，
    或併排停車，或單行道不緊靠路邊停車者，處新臺幣6 百元
    以上1 千2 百元以下罰鍰，道路交通管理處罰條例第56 條
    第1 項第6 款訂有明文。又汽車駕駛人併排停車，逾應到案
    期限30日內，繳納罰鍰或到案聽候裁決者，處新台幣1,200
    元之罰鍰，違反道路交通管理事件統一裁罰基準表亦有明文
    。
四、訊據異議人堅持否認有何併排停車之違規事實，辯稱：當時
    係因車輛故障，伊始暫停路旁下車察看，伊引擎並未熄火，
    僅係臨時停車；又伊停車位置旁邊並未停放車輛，自無「併
    排停車」之違規事實云云。惟查：
  (一)異議人即受處分人於96年11月22日17時42分許駕駛車號285-
    DB號營業用小客車，在臺北市○○○路○段627 號前併排停
    車等情，業據證人甲○○於本院調查時具結證稱：舉發當時
    ，伊剛好在臺北市○○○路○ 段和研究院1 段路口執行交通
    整理勤務，該處於臺北市○○○路及富康街口設有火車平交
    道。伊發現該車號285-DB號營業用小客車，停在距離忠孝東
    路和研究院路口約25公尺左右之地點時，剛好有火車經過，
    伊指揮火車歷時約3 分鐘，之後伊仍發現該車仍停在該位置
    ，伊才去取締。因該違規車輛旁邊前、後剛好都有車靠路邊
    停放，惟該二部車之間距離約2 公尺左右，一般車無法停進
    去，該違規車輛剛好在該兩部車外側，只是違規車輛中段部
    位是兩部車中間的空位，故伊認定異議人車輛併排停車等語
    明確（本院97年2 月22日訊問筆錄第2 頁至第3 頁），並有
    證人繪製之簡圖在卷可稽。異議人亦就上開證人所證之停車
    情狀並不爭執（本院97年2 月22日訊問筆錄第7 頁），則證
    人甲○○上開所證異議人停車情狀，至堪認定。異議人既未
    將其車號285-DB號營業用小客車未依車輛順行方向緊靠道路
    右側停放，而係停放在緊靠路邊停放之車輛外側，雖其車輛
    中段部分恰為緊靠路邊停車之車輛中間所留空位，核係「併
    排停車」無訛。
  (二)異議人又堅稱當時車輛並未熄火，車上後座復有乘員一人，
    縱有併排停車事實，亦係臨時併排停車云云。惟按汽車駕駛
    人，臨時停車有不依順行之方向，或不緊靠道路右側，或單
    行道不緊靠路邊，或併排臨時停車之情形者，處新臺幣三百
    元以上六百元以下罰鍰；又汽車臨時停車時，不得併排臨時
    停車，道路交通管理處罰條例第55條第1 項第4 款、道路交
    通安全規則第111 條第1 項第5 款固有明文。惟按臨時停車
    係指「車輛因上、下人、客，裝卸物品，其引擎未熄火，停
    止時間未滿三分鐘，保持立即行駛之狀態」，道路交通管理
    處罰條例第3 條第9 款定有明文。經查，異議人車號
    285-DB號營業用小客車雖未熄火，然併排停放在臺北市○○
    ○路○段627 號前之時間已逾三分鐘，已據證人甲○○結證
    在卷，據異議人所陳，其亦非因上、下人、客，裝卸物品等
    事由而將車輛停放上址處所（詳下述），亦與「臨時停車」
    之要件未符。
  (三)異議人另又辯稱伊係因車輛故障，始致有本件行為云云。惟
    查，異議人駕駛之車號285-DB號營業用小客車當時並未故障
    ，亦無異議人在場查看車輛、打開車輛引擎蓋等車輛故障之
    表現；異議人為員警舉發併排停車違規事實之際，當場亦未
    陳明車輛故障之事實，且在員警開單告發以後，異議人即自
    行駕車離開，均據證人甲○○結證明確，則異議人併排停車
    ，顯無緊急避難之阻卻違法事由，自不能執行政罰法第13條
    前段而予免罰，亦甚明確。
五、綜上所述，異議人違反道路交通管理處罰條例第56條第1項
    第6 款之違規行為，事證明確，且依舉發通知單所載，異議
    人應於96年12月7 日前到案，然其並未依限到案，於裁決前
    亦未申訴，迄96年12月31日始繳納罰鍰，是其逾越應到案期
    限30日內，繳納罰鍰，原處分機關援引道路交通管理處罰條
    例第56條第1 項第6 款、違反道路交通管理事件統一裁罰基
    準表之規定，裁處如前，並無違誤，異議人對此聲明異議，
    並無理由，應予駁回。
據上論斷，應依道路交通案件處理辦法第19條，裁定如主文
中    華    民    國    97    年    5     月    9     日
                  交通法庭法  官    許辰舟
以上正本證明與原本無異。
如不服本裁定應於裁定送達後5 日內向本院提出抗告狀。
                          書記官    李典育
中    華    民    國    97    年    5     月    9     日


司法院資訊處製作；財團法人民間司法改革基金會備份。
